臺灣桃園地方法院刑事判決
111年度金訴字第333號
公  訴  人  臺灣桃園地方檢察署檢察官
被      告  陳玄  


上列被告因詐欺等案件，經檢察官提起公訴（111年度偵字第222
72號），本院判決如下：
    主  文
本件公訴不受理。
    理  由
一、追加起訴意旨如附件之檢察官追加起訴書。因認被告陳玄涉
    犯刑法第339條之4第1項第2款之加重詐欺取財罪嫌、洗錢防
    制法第14條第1項之一般洗錢罪嫌。
二、第一審辯論終結前，得就與本案相牽連之犯罪或本罪之誣告
    罪，追加起訴；刑事訴訟法第265條第1項定有明文。此係就
    與已經起訴之案件並無單一性不可分關係之相牽連犯罪（指
    刑事訴訟法第7條所列案件），在原起訴案件第一審辯論終
    結前，追加獨立之新訴，蓋二者之當事人或證據多共通，藉
    與本案之程序合併進行以求訴訟經濟，故追加起訴限於第一
    審辯論終結前為之，始得有效達此目的，此為其訴訟合法之
    要件，自應優先審查。檢察官既捨一般起訴方式而選擇以追
    加起訴之方式為之，自應受此時間要件之拘束，違反上開規
    定而追加起訴，其追加起訴之程式違背規定，應諭知不受理
    之判決（最高法院109年度台非字第71號判決意旨參照）。
    又起訴之程序違背規定者，應諭知不受理判決，且得不經言
    詞辯論為之，同法第303條第1款、第307條亦定有明文。
三、經查：本件檢察官據以追加起訴之本訴即本院111年度金訴
    字第47號詐欺等案件，已由本院於民國111年6月6日宣判。
    茲因本件追加起訴係在該日後之同年月21日繫屬於本院，有
    本院收文章戳、本件追加起訴書在卷可查(本院卷第5至9頁)
    ，足認本件追加起訴之時，本訴已經第一審辯論終結，依上
    開說明，本件追加起訴之程序違背規定，爰不經言詞辯論，
    逕為不受理之判決。
據上論斷，應依刑事訴訟法第303條第1款、第307條，判決如主
文。
中　　華　　民　　國　　111 　年　　7 　　月　　7 　　日
            刑事第十庭審判長法　官　林大鈞
　　　　　　　　　          法  官  陳愷璘
　　　　　　　　　          法  官  徐漢堂
以上正本證明與原本無異。
如不服本判決應於收受判決後20日內向本院提出上訴書狀，並應
敘述具體理由。其未敘述上訴理由者，應於上訴期間屆滿後20日
內向本院補提理由書(均須按他造當事人之人數附繕本)「切勿逕
送上級法院」。告訴人或被害人如對本判決不服者，應具備理由
請求檢察官上訴，其上訴期間之計算係以檢察官收受判決正本之
日期為準。
　　　　　　　　　　　　　　書記官　侯儀偵
中　　華　　民　　國　　111 　年　　7 　　月　　7 　　日
附件：檢察官追加起訴書
臺灣桃園地方檢察署檢察官追加起訴書
                                    111年度偵字第22272號
　　被　　　告　陳玄　　男　21歲（民國00年00月00日生）
　　　　　　　　　　　　住○○市○○區○○○路00巷00○0　號2樓
　　　　　　　　　　　　國民身分證統一編號：Z000000000號
上列被告因詐欺案件，業經偵查終結，因與貴院111年金訴字第4
7號（優股）審理中之詐欺案件為相牽連案件，認宜追加起訴
，茲將犯罪事實及證據並所犯法條分敘如下：
　　　犯罪事實
一、陳玄依其社會生活經驗，應知一般人如欲金錢交易或是返還
    金錢，僅須透過匯款之方式即可達成，而無匯入陳玄帳戶收
    款後，再要求其代為提領後轉交之理。故於該不詳之詐騙集
    團成員向其提出此提議時，應已預見該匯入其帳戶之款項可
    能係詐欺取財等犯罪所得之贓款，其代領款項之目的極有可
    能係詐騙集團為收取詐騙贓款，並製造金流斷點，及掩飾、
    隱匿該詐騙所得之去向、所在，詎陳玄竟與不詳之詐騙集團
    成員共同意圖為自己不法之所有，基於共同詐欺取財及掩飾
    或隱匿特定犯罪所得之本質、去向等犯意聯絡，擔任「取款
    車手」之角色，加入真實姓名年籍不詳成員所組成之3人以
    上，專以實施詐術行騙牟利為目的之有結構性詐欺犯罪組織
    ，而於民國110年10月13日前某時，將中國信託銀行帳號000
    000000000帳戶（下稱中信帳戶）之印章、存摺、金融卡及
    密碼提供不詳之詐騙集團成員。嗣該詐欺集團成員取得該帳
    戶資料，即以「假投資」之詐術，致劉俊義陷於錯誤，陸續
    匯款，其中於110年6月30日上午9時11分許，匯款新臺幣（
    下同）3萬元至郭家豪名下台新國際商業銀行帳號000000000
    00000號帳戶（第一層帳戶），並由詐欺集團成員於同日上
    午9時35分許，將款項轉匯至陳玄上開中信帳戶（第二層帳
    戶），再由陳玄於同日上午11時49分許，提領，交由真實姓
    名年籍不詳之詐欺集團成員，以獲得7,000元之報酬，而利
    用上開帳戶掩飾詐欺所得之去向。
二、案經劉俊義訴請嘉義縣警察局民雄分局報告偵辦。
　    　證據並所犯法條
一、證據清單：
（一）被告陳玄之供述。
（二）告訴人劉俊義之指訴及交易明細與匯款資料。
（三）同案共犯郭家豪於警詢時之供述。
（四）內政部警政署反詐騙諮詢專線紀錄表、受理詐騙帳戶通報
      警示簡便格式表、金融機構聯防機制通報單。
（五）被告中信帳戶之客戶資料查詢及歷史交易明細、同案共犯
      郭家豪台新國際商業銀行帳號交易明系各1份。
二、所犯法條：洗錢防制法第14條第1項、刑法第339條之4第1項
    第2款。
三、追加理由：本件被告所犯詐欺取財罪嫌，與被告現由貴院以
    111年金訴字第47號詐欺案件，具有同一人犯數罪之關係，
    屬刑事訴訟法第7條第1款之相牽連案件。
四、依刑事訴訟法第265條第1項追加起訴。
  　此　致
臺灣桃園地方法院
中　　華　　民　　國　 111　　年　　5 　　月　　27　　日
                              檢  察  官  周欣蓓
本件證明與原本無異　　　　　　　　　　　　　　　　　　　
中　　華　　民　　國　 111　　年　　6 　　月　　2 　　日
　　　　　　　　　　　　　    書  記  官  康詩京
所犯法條：
刑法第339條之4
洗錢防制法第14條
中華民國刑法第339條之4
犯第 339 條詐欺罪而有下列情形之一者，處 1 年以上 7 年以
下有期徒刑，得併科 1 百萬元以下罰金：
一、冒用政府機關或公務員名義犯之。
二、三人以上共同犯之。
三、以廣播電視、電子通訊、網際網路或其他媒體等傳播工具，
    對公眾散布而犯之。
前項之未遂犯罰之。
洗錢防制法第14條
有第二條各款所列洗錢行為者，處 7 年以下有期徒刑，併科新
臺幣 5 百萬元以下罰金。
前項之未遂犯罰之。
前二項情形，不得科以超過其特定犯罪所定最重本刑之刑。